臺灣高等法院高雄分院刑事判決　　　 100年度上訴字第1269號
上　訴　人
即　被　告　洪信充
上列上訴人因毒品危害防制條例案件，不服臺灣高雄地方法院10
0 年度訴字第429 號中華民國100 年6 月2 日第一審判決（起訴
案號：臺灣高雄地方法院檢察署100 年度毒偵字第258 、552 號
），提起上訴，本院判決如下：
     主  文
上訴駁回。
     理  由
一、按不服地方法院之第一審判決而上訴者，須提出上訴書狀，
    並應敘述具體理由，上訴書狀未敘述上訴理由者，應於上訴
    期間屆滿後20日內補提理由書於原審法院。逾期未補提者，
    原審法院應定期間先命補正。但上訴書狀已敘述理由，惟所
    敘述者非屬具體理由，則屬不符上訴之法定程式，由第二審
    法院以其上訴不合法律上程式，判決駁回，不生定期命補正
    之問題，刑事訴訟法第350 條第1 項、第361 條、第362 條
    、第367 條定有明文。
二、次按上開所稱「上訴書狀應敘述具體理由」，係指須就不服
    之判決為具體之指摘而言，如僅泛稱原判決認事用法不當或
    採證違法、判決不公等，均非具體理由（法院辦理刑事訴訟
    案件應行注意事項第162 點參照）；復按所謂具體理由，必
    係依據卷內既有訴訟資料或提出新事證，指摘或表明第一審
    判決有何採證認事、用法或量刑等足以影響判決本旨之不當
    或違法，而構成應予撤銷之具體事由，始克當之（例如：依
    憑證據法則具體指出所採證據何以不具證據能力，或依憑卷
    證資料，明確指出所為證據證明力之判斷如何違背經驗、論
    理法則）；倘僅泛言原判決認定事實錯誤、違背法令、量刑
    失之過重或輕縱，而未依上揭意旨指出具體事由，或形式上
    雖已指出具體事由，然該事由縱使屬實，亦不足以認為原判
    決有何不當或違法者（例如：對不具有調查必要性之證據，
    法院未依聲請調查亦未說明理由，或援用證據不當，但除去
    該證據仍應為同一事實之認定），皆難謂係具體理由，俾與
    第二審上訴制度旨在請求第二審法院撤銷、變更第一審不當
    或違法之判決，以實現個案救濟之立法目的相契合，並節制
    濫行上訴」（最高法院97年度台上字第892 號判決意旨參照
    ）。是如上訴理由書狀並未依據卷內訴訟資料，具體指摘原
    判決認事用法有何違法或不當之情形，即屬上訴未敘述具體
    理由。
三、另按刑之酌減、量定及定執行刑等，為法院依實體法或程序
    法等相關規定，得依職權審酌、自由裁量之事項，不得任意
    指摘，必須具體表明原審判決所為自由裁量之行使，未合乎
    法律之目的，違背內部性界限，而屬權利濫用之違法，或違
    反比例原則、平等原則、公平正義等法則，始足當之，否則
    非屬具體理由，可逕由程序上予以駁回（最高法院71年3 月
    2 日71年度第3 次刑事庭會議決議三之意旨參照）。
四、本件上訴人即被告洪信充（下稱被告）因犯施用第二級毒品
    ，累犯，處有期徒刑陸月；又犯施用第一級毒品，累犯，處
    有期徒刑拾壹月；又犯施用第一級毒品，累犯，處有期徒刑
    拾壹月，扣案之殘留第一級毒品海洛因之殘渣袋肆個均沒收
    銷燬之，扣案之麻醉劑壹瓶、美娜水參瓶均沒收；又犯施用
    第二級毒品，累犯，處有期徒刑陸月，扣案之第二級毒品甲
    基安非他命貳包（均含包裝袋，檢驗後淨重各為零點陸玖參
    公克、零點零玖肆公克）、殘留第二級毒品甲基安非他命之
    電子秤壹台、吸食器壹個均沒收銷燬之。應執行有期徒刑貳
    年陸月，扣案之殘留第一級毒品海洛因殘渣袋肆個、第二級
    毒品甲基安非他命貳包（均含包裝袋，檢驗後淨重各為零點
    陸玖參公克、零點零玖肆公克）、殘留第二級毒品甲基安非
    他命之電子秤壹台、吸食器壹個均沒收銷燬之，扣案之麻醉
    劑壹瓶、美娜水參瓶均沒收，經原審判刑在案。而被告於上
    訴期間之民國（下同）100 年6 月20日向原審法院提出上訴
    狀，上訴理由略以：「被告因吸食毒品，案件達8 件之多，
    總刑期將近10年，每憶起吸食毒品就判10年之久，比殺一個
    人的罪還重，希望法官高抬貴手是否能改判從寬量刑，且被
    告家中出了一點事，目前陷入困境，希望法官能讓被告早日
    返鄉，為家中付出一點心力」等語。
五、經查：
  (一)本件被告涉犯施用第二級毒品罪貳罪、施用第一級毒品罪貳
    罪，業據其於原審供承不諱，且有補強證據佐證其自白與事
    實相符，罪證甚為明確，核原審事實之認定、證據之取捨、
    得心證理由等，均無違誤，亦無違反經驗與論理法則。被告
    上訴意旨，既未舉出新事證，且未依據卷內資料具體指摘原
    審判決有何採證、認事違法或量刑不當之處，空言主張「被
    告因吸食毒品，案件達8 件之多，總刑期將近10年，每憶起
    吸食毒品就判10年之久，比殺一個人的罪還重」云云，核被
    告此部分之上訴，顯未具備「上訴書狀應敘述具體理由」之
    要件甚明。
  (二)次查，原審就量刑部分，已審酌「被告前因施用毒品案件，
    迭經觀察、勒戒、強制戒治及有期徒刑執行完畢後，猶未戒
    除施用毒品惡習，未能體悟施用毒品對自己、家人造成之傷
    害及社會之負擔，仍為本案4 次施用毒品犯行，自屬可議，
    惟念其犯後坦承犯行，態度尚可，及施用毒品本質上係戕害
    自身健康，尚未直接危害他人，並考量被告犯罪動機、智識
    程度」等一切情狀，就刑法第57條所規定之量刑事由，均已
    詳加審酌，所量處之刑及定應執行刑，尚屬相當，核原審就
    量刑及定刑之裁量權行使，合乎法律之目的，且未違背內部
    性界限，亦未有權利濫用之違法，或違反比例原則、平等原
    則、公平正義等法則，被告上訴意旨徒以「被告每憶起吸食
    毒品就判10年之久，比殺一個人的罪還重，希望法官高抬貴
    手是否能改判從寬量刑，且被告家中出了一點事，目前陷入
    困境，希望法官能讓被告早日返鄉，為家中付出一點心力」
    云云，核均未針對原審量刑之裁量，具體指摘有何違法或不
    妥當而有應撤銷改判之理由，是被告此部分之上訴，核亦未
    具備「應敘述具體理由」之要件至明。
六、綜上所述，被告所提出之上訴理由，均非依據卷內既有訴訟
    資料或提出新事證，具體指摘原判決上開採證認事，有何足
    以影響判決本旨之不當或違法，而構成應予撤銷之具體事由
    ，依據首揭說明，被告所提之前述上訴理由，核與刑事訴訟
    法第361 條第2 項所稱「具體理由」顯非相當，其上訴顯屬
    違背法律上之程式，應由本院依同法第367 條前段、第372
    條規定，不經言詞辯論，判決如主文。
中    華    民    國   100    年    8     月    8     日
                刑事第五庭  審判長法  官  曾永宗
                                  法  官  任森銓
                                  法  官  鍾宗霖
以上正本證明與原本無異。
施用第二級毒品部分不得上訴。施用第一級毒品部分如不服本判
決應於收受本判決後10日內向本院提出上訴書狀，其未敘述上訴
理由者，並得於提起上訴後10日內向本院補提理由書狀（均須按
他造當事人之人數附繕本）「切勿逕送上級法院」。
中    華    民    國   100    年    8     月    8     日
                                  書記官  陳武悅